---
title: "Panduan Registrasi Ulang SBMPTN 2020"
author: "Subbagian Registrasi dan Statistik Untirta"
date: "Diunggah pada: `r format(Sys.Date(), '%d %B %Y')`"
output:
  html_document:
    toc: yes
    toc_depth: '2'
    df_print: paged
    theme: spacelab
    toc_float: yes
  pdf_document:
    toc: yes
    toc_depth: '2'
  html_notebook:
    number_sections: no
    theme: spacelab
    df_print: paged
    toc: yes
    toc_depth: 2
    toc_float: yes
---

<style type="text/css">

body{ /* Normal  */
      font-size: 14px;
  }
td {  /* Table  */
  font-size: 12px;
}
h1.title {
  font-size: 28px;
  color: lightblue;
}
h1 { /* Header 1 */
  font-size: 24px;
  color: DarkBlue;
  font-weight: bold;
}
h2 { /* Header 2 */
  font-size: 20px;
  color: DarkBlue;
  font-weight: bold;
}
h3 { /* Header 3 */
  font-size: 16px;
#  font-family: "Times New Roman", Times, serif;
  color: DarkBlue;
  font-weight: bold;
}
h4 { /* Header 4 */
  font-size: 14px;
  color: DarkBlue;
  font-weight: bold;
}
code.r{ /* Code block */
    font-size: 12px;
}
pre { /* Code block - determines code spacing between lines */
    font-size: 12px;
}
</style>


```{r setup, include=FALSE}
#knitr::opts_chunk$set(echo = TRUE)
knitr::opts_chunk$set(echo = TRUE, results = 'hold', warning = FALSE, fig.show = 'hold', message = FALSE) 
options(scipen = 99)
```

# Pendaftaran Maba

Calon mahasiswa baru jalur Seleksi Nasional Masuk Perguruan Tinggi Negeri (SNMPTN) yang dinyatakan LULUS, diwajibakan melakukan registrasi online dengan ketentuan sebagai berikut.

### A. Persiapan kelengkapan dokumen registrasi.

  1. Waktu: Tanggal 09 s/d 30 April 2020 pukul 20.00 WIB
  2. Mempersiapkan secara lengkap dokumen pada bagian B yang akan diunggah (upload).
  3. Login ke laman http://admisi.untirta.ac.id
      Username dan Password dikirimkan ke email yang digunakan saat mendaftar SNMPTN. Lengkapi data yang diminta kemudian unggah (upload) data dukung seperti pada bagian B.
Mengunduh (download), mengisi, mencetak, dan mengunggah (upload) Pakta Integritas dan Surat Pernyataan Mentaati Peraturan.


### B.	Dokumen yang harus diunggah (upload) adalah sebagai berikut:
1. Kartu peserta SNMPTN.
2. Akta Kelahiran.
3. Kartu Keluarga.
4. Tagihan listrik bulan Januari/Februari/Maret 2020
5. SPPT Pajak Bumi dan Bangunan (PBB) tahun /2017/2018/2019.
6. Penghasilan Ayah atau Wali (pilih salah satu dari dokumen berikut):
    a. Bukti resmi dari Instansi Tempat Bekerja (bagi Ayah atau Wali PNS),
    b. Surat Keterangan yang menerangkan penghasilan per bulan yang ditandatangani orang tua (bagi Ayah atau Wali non PNS)
7. Penghasilan Ibu atau Wali (pilih salah satu dari dokumen berikut):
    a. Bukti resmi dari Instansi Tempat Bekerja (bagi Ibu atau Wali PNS),
    b. Surat Keterangan yang menerangkan penghasilan per bulan yang ditandatangani orang tua (bagi Ibu atau Wali non PNS)
8. Surat tes kesahatan, Narkoba, dan Buta Warna yang bisa dilaksanakan di Fasilitas Kesehatan Pemerintah (RSUD/Puskesmas/PKM) terdekat (menyusul berbarengan dengan registrasi SBMPTN)
9. Foto terbaru (background merah).

### C. Penentuan Uang Kuliah Tunggal (UKT): 04 s/d 06 Mei 2020

### D. Pembayaran Uang Kuliah Tunggal (UKT) dengan ketentuan sebagai berikut.
1. Waktu: 07 s/d 20 Mei 2020.
2. Pembayaran dilakukan di Bank BNI seluruh Cabang Indonesia melalui Teller atau ATM dengan menggunakan menu Student Payment Center (SPC) kode untirta 8041 dan nomor tagihan adalah No Peserta SNMPTN
3. Menerima bukti pembayaran dari Bank BNI (Teller atau ATM)
4. Tata cara pembayaran UKT bisa diakses di [bit.ly/tirtaUKT](http://bit.ly/tirtaUKT)
5. Khusus untuk Program Studi Kedokteran, UKT sebesar Rp15.000.000,- s.d. Rp. 22.000.000,- (UKT Kelompok III s.d. VIII)
6. Untuk Ukuran Jas Almamater dapat diakses di [bit.ly/2JGastP](http://bit.ly/2JGastP)

Nomor Induk Mahasiswa (NIM) dan Password akan dikirim melalui email yang diisi di [admisi.untirta.ac.id](http://admisi.untirta.ac.id) (PASTIKAN EMAIL YANG DIISI BENAR).

**Contact Person Whatsapp**: 

Pada hari dan jam kerja kantor: Senin s/d Jumat pukul 08.00 s/d 15.00 WIB

1. Bapak Riana Hadiana ([0811 1072 357](http://wa.me/628111072357))
2. Bapak Sriyanto (0858 8850 4977)
3. Bapak Munawar Holil (0877 7171 0236)
4. Bapak Khairul Kholqi (0878 0960 2954)
5. Bapak Tommy (0819 1110 6670)
6. Bapak Faridl	(0896 4356 3659)
7. Bapak Yayan (0857 1919 2326)

KIP – BIDIKMISI:

1.	Bapak Supriyadi		0812 9264 7200

# Penyesuaian UKT

Berikut hasil dari Permohonan Penyesuaian UKT Tahun 2020/2021 Semester Ganjil. Hal hal yang perlu diperhatikan :

1. Cek NIM atau Nama Anda (**gunakan search**)
2. Jika anda merasa perlu untuk mengajukan peninjauan ulang silahkan hubungi Tata Usaha Fakultas/Program Studi dengan menyampaikan alasannya.
3. Rekomendasi Peninjauan Ulang dikirim ulang oleh Fakultas secara **kolektif (bukan per mahasiswa)** terakhir tanggal **13 Agustus 2020 pukul 14:00**.
4. Untuk Pembayaran UKT, jika tagihan di Bank belum sesuai tunggu sampai tanggal 13 Agustus 2020.


```{r echo=FALSE, message=FALSE, warning=FALSE}
library(janitor)
library(readxl)
library(tidyr)
library(kableExtra)
data <- read_excel("G:/My Drive/# REGISTRASI DAN STATISTIK/UKT/2020/Hasil Verifikasi PNBP/publish.xlsx")

DT::datatable(data,
              rownames = F)
```
